---
title: "Analyse des Tremblements de Terre 2000 - 2020"
author: "Gentjan Lami"
date: "1/17/2021"
output:
  html_document:
    df_print: paged
  word_document: default
  pdf_document: default
---

```{r setup, include=FALSE}
knitr::opts_chunk$set(echo = TRUE)
library(ggplot2)
#library(plyr)
library(magrittr) 
library(dplyr)    
library(corrplot)
library(GGally)
```

Je vais représenter mon jeu de données des tremblements de terre de magnitude supérieure à 6 survenus entre 2000 et 2020.

## 1. Presentation de donnees 

<p>
  - Nombres d'invidus : 578
  - Nombres de variables:  2 Qualitative et 3 Quantitative 
      - Pays
      - L'année
      - Magnitude
      - Profondeur
      - Décès
</p>     
    
      
  Afin de traduire les noms des colonnes on cree un vecteur avec les noms de celles-ci en francais.

```{r message=FALSE,comment=NA}
  NomColonnes <- c("Annee","Pays","Magnitude","Profondeur","Deces")
  Data <- read.csv('D:/Pau/BIG DATA/Logiciel Statistiques/R/earthq.csv')
  names(Data) <-   NomColonnes
  summary(Data)
```     


<p>Changement de valuer NA laquelle represente l'occcasion quand il n'avait pas des deces avec 0 et montrons la tete de jeu de donnees.</p>

```{r message=FALSE,comment=NA}
Data[is.na(Data)] <- 0
knitr::kable(head(Data), align = "lccrr")
```
## 2. Analyse unvariée

<p> Je vais commencer à représenter les jeu de données au l'histogramme, boîtes à moustaches,graph et tableau. </p>

### 2.1 Histogramme

<h5> Voyons la densite de frequence pour les 3 variables quantitative.</h5>

```{r message=FALSE,comment=NA}
  hist(Data$Magnitude,probability = TRUE,xlab = 'Magnitude',ylab = "Densite de frequence",main='Densite de freq pour Magnitude')
 dens <- density(Data$Magnitude)
 lines(dens, col= 'red',lwd=2)
```
```{r message=FALSE,comment=NA}
  hist(Data$Profondeur,probability = TRUE,xlab = 'Profondeur (km)',ylab = "Densite de frequence",main='Densite de freq pour Profondeur')
 dens <- density(Data$Profondeur)
 lines(dens, col= 'red',lwd=2)
```

### 2.2 Boites a moustache
<h5> Je groupe par 2 les années pour ne pas avoir trop de granularite</h5>

```{r message=FALSE,comment=NA}
Data %>% mutate(anneeAppariee = (Annee %/% 2) * 2) %>% with(boxplot(Magnitude~anneeAppariee))
```

``` {r  message=FALSE,comment=NA}
Data %>% mutate(anneeAppariee = (Annee %/% 2) * 2) %>% with(boxplot(Profondeur~anneeAppariee))

```
### 2.3 Plot Graph

<h4>Les nombres de deces par annee</h4>
``` {r message=FALSE,comment=NA} 
Data %>% group_by(Annee) %>% summarise(TotalDeces=sum(Deces)) %>% with(plot(Annee,TotalDeces, type="l", col="black", lwd=1, xlab="Annee", ylab="TotalDeces", main="Nombre de deces par an"))

```
<h4>Moyenne magnitude de tremblements de terres par annee</h4>

``` {r message=FALSE,comment=NA} 
Data %>% group_by(Annee) %>% summarise(AvgMagnitude=mean(Magnitude)) %>% with(plot(Annee,AvgMagnitude, type="l", col="black", lwd=1, xlab="Annee", ylab="moyMagnitude", main="Moyenne Magnitude par Annee"))

```

### 2.4 Table 
<h4>Les 10 pays avec le plus deces entre 2000-2020</h4>

``` {r message=FALSE,comment=NA}
TopDix <-Data %>% group_by(Pays) %>% summarise(total_Deces=sum(Deces)) %>% arrange(desc(total_Deces)) %>% top_n(10) %>% select(Pays,total_Deces)
knitr::kable(TopDix, align = "lccrr")
```

## 3. Analyse bivariee
<h4>Représentons les nuages de variables quantitatives et étudiéra les corrélations.</h4>

### 3.1 Nuages de points 

<h5>Voyons le corralation entre le donnees </h5>
``` {r message=FALSE,comment=NA}
Data %>% ggpairs(.,
               columns = 3:5, 
               mapping = ggplot2::aes(colour='Deces'))

```

### 3.2 Corralation
```  {r message=FALSE,comment=NA}
par(mfrow=c(3,1))
#class <- unique(Data$Pays)
class <- c("CHINA","IRAN","TURKEY")
for (i in class){
  indx <- which(Data$Pays== i)
  mat.cor <- cor(x = Data[indx,c('Deces','Profondeur','Magnitude')])
  corrplot(mat.cor, method = "color", addCoef.col="grey", order = "AOE",number.cex=0.75)
}
```
<h1>References </h1>

<h2> https://www.rdocumentation.org/ </h2>

<h2>Lien de jeu de donnees: 
https://www.ngdc.noaa.gov/hazel/view/hazards/earthquake/search </h2>
